ja: テザリングポリシー: 許可; 不許可; 制限あり（データ量または速度制限）; その他
pt-PT: Política de partilha de internet: Permitido; Não permitido; Restringido (dados ou velocidade limitados); Outro
fr: Politique de partage de connexion: Autorisé; Non autorisé; Restreint (données ou vitesse limitées); Autre
it: Politica di tethering: Consentito; Non consentito; Limitato (dati o velocità limitati); Altro
cs: Politika sdílení připojení: Povoleno; Nepovoleno; Omezeno (limitovaná data nebo rychlost); Jiné
pl: Zasady tetheringu: Dozwolony; Niedozwolony; Ograniczony (limitowane dane lub prędkość); Inne
hr-HR: Politika dijeljenja internetske veze: Dopušteno; Nije dopušteno; Ograničeno (ograničeni podaci ili brzina); Ostalo
ro-RO: Politica privind tethering-ul: Permis; Nepermis; Restricționat (date sau viteză limitate); Altele
ru: Политика тетеринга: Разрешено; Не разрешено; Ограничено (лимит данных или скорости); Другой
sl-SI: Politika deljenja povezave: Dovoljeno; Ni dovoljeno; Omejeno (omejeni podatki ali hitrost); Drugo
sv: Policy för internetdelning: Tillåtet; Inte tillåtet; Begränsat (begränsad data eller hastighet); Övrigt
vi: Chính sách chia sẻ kết nối: Được phép; Không được phép; Bị giới hạn (dữ liệu hoặc tốc độ hạn chế); Khác
tr: İnternet paylaşım politikası: İzin veriliyor; İzin verilmiyor; Kısıtlı (sınırlı veri veya hız); Diğer
bg-BG: Правила за тетъринг: Разрешено; Не е разрешено; Ограничено (лимитирани данни или скорост); Други
nb: Retningslinjer for tethering: Tillatt; Ikke tillatt; Begrenset (begrenset data eller hastighet); Annet
sk-SK: Zásady zdieľania pripojenia: Povolené; Nepovolené; Obmedzené (limitované dáta alebo rýchlosť); Iné
es: Política de compartición de conexión: Permitido; No permitido; Restringido (datos o velocidad limitados); Otros
hu: Hotspot-szabályzat: Engedélyezett; Nem engedélyezett; Korlátozott (limitált adat vagy sebesség); Egyéb
zh-CN: 热点共享政策: 允许; 不允许; 受限（数据或速度限制）; 其他
el: Πολιτική tethering: Επιτρέπεται; Δεν επιτρέπεται; Περιορισμένο (περιορισμένα δεδομένα ή ταχύτητα); Άλλο
zh-TW: 網路共享政策: 允許; 不允許; 受限（限制流量或速度）; 其他
lt-LT: Dalijimosi internetu politika: Leidžiama; Neleidžiama; Apribota (riboti duomenys arba greitis); Kita
da: Politik for internetdeling: Tilladt; Ikke tilladt; Begrænset (begrænset data eller hastighed); Andet
nl: Tetheringbeleid: Toegestaan; Niet toegestaan; Beperkt (beperkte data of snelheid); Andere
en: Tethering policy: Allowed; Not allowed; Restricted (limited data or speed); Other
ko: 테더링 정책: 허용됨; 허용 안 됨; 제한됨 (제한된 데이터 또는 속도); 기타
de: Tethering-Richtlinie: Erlaubt; Nicht erlaubt; Eingeschränkt (begrenztes Datenvolumen oder Geschwindigkeit); Sonstiges
th: นโยบายการแชร์อินเทอร์เน็ต: อนุญาต; ไม่อนุญาต; จำกัด (ข้อมูลหรือความเร็วจำกัด); อื่นๆ
fi: Tethering-käytäntö: Sallittu; Ei sallittu; Rajoitettu (rajoitettu data tai nopeus); Muu
pt-BR: Política de compartilhamento: Permitido; Não permitido; Restrito (dados ou velocidade limitados); Outro